# 委贷本金期末放在哪个科目合适？

提问人：vienne007 时间：2018-01-05 16:26:28
老师，
企业给子公司的委贷本金，还有 2 年到期，原来企业专设“委托贷款”科目，资产负债表日放在哪个科目合适？
另外，现金流量表本金放在“支付其他与投资活动有关的现金”，收到的利息放在“收到其他与投资活动有关的现金”，合适吗？
谢谢！

回答人：chenyiwei
请参考《瑞华研究 2010 ～ 2016 汇编》之“问题5-1-13（委托贷款及其利息收入在资产负债表和利润表上的列示）”、“问题5-2-10（委托贷款现金流量表列示问题）”。